【裁判字號】    95,交易,428
【裁判日期】    951027
【裁判案由】    毀損等
【裁判全文】
臺灣桃園地方法院刑事判決             95年度交易字第428號
公  訴  人  臺灣桃園地方法院檢察署檢察官
被      告  甲○○
                    國民
                      403號.
上列被告因毀損等案件，經檢察官聲請簡易判決處刑（95年度偵
字第13897 號），經本院認有刑事訴訟法第四百五十一條之一第
四項但書第三款之情形，改行通常訴訟程序，本院判決如下：
    主      文
本件公訴不受理。
    理      由
一、程序部分：按檢察官聲請以簡易判決處刑之案件，經法院認
    為有刑事訴訟法第四百五十一條之一第四項但書之情形者，
    應適用通常程序審判之，同法第四百五十二條定有明文。經
    查，本件被告被訴毀損等乙案，本院於審理後，認有刑事訴
    訟法第四百五十一條之一第四項但書第三款之情形，不宜以
    簡易判決處刑，爰依上開刑事訴訟法第四百五十二條之規定
    ，改用通常程序審判之，合先明。
二、按告訴乃論之罪，告訴人於第一審辯論終結前得撤回其告訴
    ，又告訴經撤回者，法院應諭知不受理之判決，刑事訴訟法
    第二百三十八條第一項、第三百零三條第三款定有明文。
三、本件聲請簡易判決意旨略以：被告甲○○於民國95年6 月4
    日上午10時許，在桃園縣龜山鄉○○村○○路80號前，因行
    車糾紛與乙○○發生爭執，竟基於毀損之犯意，以其所有之
    三截鐵棍毀損乙○○所駕駛車號為3L-4675號自小貨車之右
    前車窗，並使乙○○遭受破碎玻璃噴濺而受有右上臂及前臂
    多處擦傷之傷害。案經乙○○告訴由桃園縣政府警察局龜山
    分局報請臺灣桃園地方法院檢察署檢察官偵查後聲請簡易判
    決處刑。因認被告涉犯刑法第二百八十四條第一項前段之過
    失傷害罪嫌、同法第三百五十四條之毀損罪嫌，惟查此項罪
    名依同法第二百八十七條前段、第三百五十七條規定，均須
    告訴乃論，茲據告訴人與被告達成調解，有龜山鄉調解委員
    會95年民調字第430 號調解書一份在卷稽，告訴人乙○○於
    本院審理中，具狀並當庭聲請撤回告訴，有刑事撤回告訴95
    年10月25日訊問筆錄附於本院九十五年度桃交簡字第二一六
    ○號卷內，依照前開法條之規定，本件不經言詞辯論，逕行
    諭知不受理之判決。
四、本件檢察官原係聲請簡易判決處刑，本院認有刑事訴訟法第
    四百五十一條之一第四項但書第三款之情形，改行通常訴訟
    程序，併予明。
五、據上論斷，應依刑事訴訟法第四百五十二條、第三百零三條
    第三款、第三百零七條，判決如主文。
中    華    民    國    95    年    10    月    27    日
                  交通法庭  審判長法  官  游紅桃
                                  法  官  江俊彥
                                  法  官  陳雪玉
以上正本證明與原本無異。
如不服本判決，應於送達後10日內，向本院提出上訴狀，上訴於
臺灣高等法院。
                            書記官  張尹嫚
中    華    民    國    95    年    10    月    27    日


司法院資訊處製作；財團法人民間司法改革基金會備份。
